【裁判字號】    94,上易,2100
【裁判日期】    950227
【裁判案由】    毒品危害防制條例
【裁判全文】
臺灣高等法院刑事判決                94年度上易字第2100號
上  訴  人
即  被  告  甲○○
上列上訴人因毒品危害防制條例案件，不服臺灣基隆地方法院94
年度易字第383號，中華民國94年10月17日第一審判決（起訴案
號：臺灣基隆地方法院檢察署94年度毒偵字第2028號；移送併辦
案號：臺灣基隆地方法院檢察署95年度毒偵字第11號），提起上
訴，被告就被訴事實為有罪陳述，本院合議庭裁定適用簡式審判
程序審理，本院判決如下：
    主  文
原判決撤銷。
甲○○連續施用第二級毒品，累犯，處有期徒刑玖月。扣案之第
二級毒品安非他命柒包（合計毛重玖公克，不含包裝袋）均沒收
銷燬之；前開毒品之包裝袋柒只及第二級毒品安非他命殘渣袋肆
只均沒收。
    事  實
一、甲○○前有多次違反麻醉藥品管理條例（施用及轉讓安非他
    命）之前科，其並於民國88年間因施用第二級毒品案件，經
    臺灣基隆地方法院先後裁定送勒戒處所觀察、勒戒後，因有
    繼續施用毒品之傾向，經臺灣基隆地方法院裁定令入戒治處
    所施以強制戒治，於88年3月5日因停止處分執行出監並付保
    護管束，嗣經撤銷停止戒治，於89年2月20日執行完畢釋放
    ，並由臺灣基隆地方法院檢察署檢察官以89年度戒毒偵字第
    58號為不起訴處分確定；復因施用第二級毒品案件，再經臺
    灣基隆地方法院裁定令入戒治處所施以強制戒治，於91年3
    月13日執行完畢釋放，並由同署檢察官聲請簡易判決處刑，
    嗣經臺灣基隆地方法院基隆簡易庭判處有期徒刑6月確定，
    並與其前所犯轉讓毒品案件遭判處之有期徒刑2年接續執行
    ，於93年3月23日因縮短刑期假釋出監，而於93年4月9日假
    釋期滿未經撤銷假釋，其未執行之刑以已執行論而執行完畢
    。詎其猶不知戒除毒品惡習，竟於前揭第2次強制戒治執行
    完畢釋放後5年內，又基於施用第二級毒品安非他命之概括
    犯意，自94年7月9日某時起至同年7月22日上午7、8時許止
    ，在其位於基隆市○○區○○街14號住處，以將安非他命結
    晶置入玻璃球吸食器內再加以燒烤成煙霧狀後吸食之方式，
    連續施用第二級毒品安非他命多次（約2至3天施用1次）。
    嗣為警於94年7月25日晚上6時許，在基隆市○○路○○路口
    盤查時查獲，並扣得其所有預備供施用之第二級毒品安非他
    命1包（毛重1公克）；復於同日晚上9時許解送至臺灣基隆
    地方法院檢察署法警室時，在其褲子左口袋內扣得其所有預
    備供施用之第二級毒品安非他命6小包（共計毛重8公克），
    且經採集其尿液送驗結果呈甲基安非他命陽性反應；又於94
    年12月17日採尿前之4日某時，在不詳地點施用第二級毒品
    安非他命，經基隆市警察局第三分局員警於同日在基隆市○
    ○區○○街14號其住處扣得毒品安非他命殘渣袋4只，經採
    集其尿液送驗結果呈甲基安非他命陽性反應，而悉上情。
二、案經基隆市警察局第一分局移送及臺灣基隆地方法院檢察署
    法警室報告臺灣基隆地方法院檢察署檢察官偵查起訴暨移請
    併案審理。
    理 由
一、右揭事實，業據被告甲○○坦承不諱，並有第二級毒品安非
    他命7包（合計毛重9公克）及第二級毒品安非他命殘渣袋4
    只扣案，及基隆市警察局第一分局南榮路派出所查獲涉嫌毒
    品危害防制條例毒品初步鑑驗報告單、基隆市警察局第一分
    局94年7月25日基警分一刑字第0940000943號偵辦毒品案件
    尿液檢體對照表各1紙及臺灣尖端先進生技醫藥股份有限公
    司濫用藥物檢驗報告2紙附卷可稽，事證明確，被告犯行洵
    堪認定。
二、按安非他命係毒品危害防制條例第2條第2項第2款所定之第
    第二級毒品，被告予以施用，核其所為，係犯毒品危害防制
    條例第10條第2項之施用第二級毒品罪。其持有第二級毒品
    安非他命係供施用，其持有第二級毒品之低度行為為施用第
    第二級毒品之高度行為所吸收，不另論罪。又被告先後多次
    施用第二級毒品安非他命之犯行，時間緊接，犯罪構成要件
    相同，顯係基於概括犯意為之，為連續犯，應依刑法第56條
    之規定論以一施用第二級毒品罪，並加重其刑。查被告曾受
    有犯罪事實欄所載刑之科刑及有期徒刑之執行完畢，有本院
    被告全國前案紀錄表在卷可稽，其受有期徒刑之執行完畢後
    ，5年內再犯本件有期徒刑以上之罪，為累犯，應依刑法第
    47條之規定遞加重其刑。
三、原審據以論罪科刑，固非無見，惟其就檢察官上訴請求併案
    審理之被告於94年12月17日採尿前之4日某時，在不詳地點
    施用第二級毒品安非他命部分未及審酌，尚有未洽，被告上
    訴指摘原判決量刑過重，雖非有理由，惟原判決既有可議，
    自應由本院予以撤銷改判。爰審酌被告前有多次施用毒品之
    前科，有本院被告全國前案紀錄表及臺灣基隆地方法院檢察
    署刑案資料查註紀錄表暨全國施用毒品案件紀錄表各1份，
    猶不知戒除毒品惡習而續為施用毒品，顯見其並無自我戒斷
    之能力及決心，自不宜輕縱，又其所犯施用毒品之犯罪係戕
    害自身健康之行為，於他人尚不致造成損害及被告事後坦承
    犯行之態度等一切情狀，量處如主文第二項所示之刑。又扣
    案之第二級毒品安非他命7包（合計毛重9公克），為查獲之
    毒品，應依毒品危害防制條例第18條第1項前段宣告沒收銷
    燬之；用以裝置上述毒品之包裝袋7只，為被告所有供本案
    預備施用第二級毒品安非他命所用之物，業據被告供承在卷
    ，餘4只在被告家中查扣而得，其為被告所有供本件施用第
    二級毒品安非他命所用之物，被告雖辯稱不知何人所有，顯
    為飾詞圖卸，委無可採，爰均依刑法第38條第1項第2款之規
    定宣告沒收。
據上論斷，應依刑事訴訟法第369條第1項前段、第364條、第299
條第1項前段、第273之1第1項，毒品危害防制條例第10條第2項
、第23條第2項、第18條第1項前段，刑法第11條前段、第56條、
第47條、第38條第1項第2款，判決如主文。
本案經檢察官邱美育到庭執行職務。
中    華    民    國    95    年    2     月    27    日
                  刑事第八庭審判長法  官  鄭文肅
                                  法  官  陳國文
                                  法  官  江國華
以上正本證明與原本無異。
不得上訴。
                                  書記官  高柑柏
中    華    民    國    95    年    3     月    1     日
附錄本案所犯法條全文
毒品危害防制條例第10條第2項
施用第二級毒品者，處3年以下有期徒刑。


司法院資訊處製作；財團法人民間司法改革基金會備份。
